【裁判字號】    94,易,476
【裁判日期】    950320
【裁判案由】    竊盜等
【裁判全文】
臺灣基隆地方法院刑事判決               94年度易字第476號
公  訴  人  臺灣基隆地方法院檢察署檢察官
被      告  丙○○
                      樓
上列被告因竊盜等案件，經檢察官提起公訴（94年度偵字第4032
號、94年度偵緝字第371號）暨移送併案審理（95年度偵字第516
號、第558號），並提出補充理由書（94年度蒞字第3630號），
而被告於準備程序進行中，就被訴事實為有罪之陳述，經告知其
簡式審判程序之旨，並聽取公訴人及被告之意見後，經本院合議
庭裁定由受命法官獨任進行簡式審判程序，判決如下：
    主  文
丙○○連續踰越安全設備，於夜間侵入住宅竊盜，累犯，處有期
徒刑壹年貳月。
    事  實
一、丙○○曾於民國89年間因竊盜案件，經本院判處有期徒刑8
    月，緩刑5年確定；復於91年9月12日，因竊盜案件，經臺灣
    高等法院判處有期徒刑10月確定，前開緩刑因而撤銷，二案
    接續執行，於93年8月31日縮刑期滿執行完畢。詎其仍不知
    悔改，因缺錢花用，竟意圖為自己不法所有之概括犯意，連
    續為以下竊盜犯行：
  (一)於94年2月18日凌晨3時許，以攀爬鋁門窗踰越安全設備之方
    式，侵入基隆市○○街1巷3弄15號戊○○○住處內，徒手竊
    取鍾林睿卿所有置於屋內電視櫃上之皮夾1只｛內有新臺幣
    （下同）500元、中國信託商業銀行、花旗銀行、誠泰銀行
    之信用卡、華僑銀行提款卡、身分證、駕照各1張｝得手，
    並取出皮夾內現金後，將皮夾連同上開信用卡、證件等物隨
    手棄置於該住處附近之垃圾埇內，現金部分則花用殆盡。嗣
    經戊○○○發覺報警，並在其住處鋁門窗玻璃採得丙○○指
    紋而查獲上情。
  (二)再於94年8月21日凌晨3時許，以攀爬鋁門窗踰越安全設備之
    方式，侵入基隆市○○路151巷33弄9號2樓乙○○住處內，
    徒手竊取乙○○所有置於屋內客廳內之皮包1只（內有現金
    約5萬元）後逃逸，並將竊得現金花用殆盡。嗣經乙○○報
    警，並在該處1樓屋簷鐵架上採得丙○○指紋而查悉上情。
  (三)又於94年10月6日凌晨2時許，至基隆市○○路8巷11號丁○○住處，利用該住處鋁門窗未鎖之機會，伸手探入丁○○住
    處，以此踰越安全設備之方式徒手竊取丁○○所有放置於鋁
    門窗旁茶几上之黑色手提包1只（內有皮夾1只，該皮夾內則
    有美金500元、現金12000元、信用卡7枚、身分證1張、駕照
    2張、健保卡1枚、榮民證1張等物）得手。嗣丙○○因本案
    經臺灣基隆地方法院檢察署發布通緝，為警於同日下午5時
    30分許，在基隆市○○路231號2樓網路咖啡店內緝獲，並在
    其身上起獲所竊得之丁○○皮夾1只而查得上情。
二、案經基隆市警察局第二分局報告臺灣基隆地方法院檢察署檢
    察官偵查起訴，暨基隆市警察局第一分局報告臺灣基隆地方
    法院檢察署檢察官移送併案審理。
    理  由
壹、程序方面：
    本件被告丙○○所犯者非為死刑、無期徒刑、最輕本刑為3
    年以上有期徒刑之罪或高等法院管轄第一審案件，其於準備
    程序進行中，先就被訴事實為有罪之陳述，經告知其簡式審
    判程序之旨，並聽取公訴人及被告之意見後，本院依刑事訴
    訟法第273條之1第1項之規定，裁定由受命法官獨任進行簡
    式審判程序，合先敘明。
貳、實體方面：
一、上揭事實，業據被告丙○○於本院準備程序及審理時供承不
    諱，核與被害人戊○○○、乙○○、丁○○於警訊指訴其等
    財物遭竊之情形相符，且警方在被害人戊○○○住處鋁門窗
    玻璃採集之指紋4枚、乙○○住處1樓屋簷鐵架上採集之指紋
    1枚，經內政部警政署刑事警察局鑑驗結果，前者依序與被
    告之右食指、右中指、左食指、左中指指紋相符，後者則與
    被告右食指指紋相符，分別有該局94年3月17日刑紋字第094
    0030860號、94年11月23日刑紋字第0940180217號鑑驗書各
    1份在卷可稽。此外，復有現場圖1份、被竊現場照片33張、
    被害人丁○○立具之贓物認領保管單1紙在卷可稽，堪認被
    告之自白與事實相符。本案事證明確，被告犯行堪以認定，
    應依法論科。
二、按房屋之窗戶依一般社會通常觀念具有防盜之作用，屬於安
    全設備。被告以攀爬鋁門窗之方式於夜間侵入住宅竊盜或伸
    手踰越鋁門窗之方式竊盜，核其所為事實欄一(一)、(二)所載犯
    行部分，係犯刑法第321條第1項第1款、第2款之踰越安全設
    備，於夜間侵入住宅竊盜罪；所為事實欄一(三)所載犯行部分
    ，係犯刑法第321條第1項第2款之踰越安全設備竊盜罪。其
    先後3次加重竊盜犯行，時間緊接，觸犯構成要件相同之罪
    名，顯係出於概括之犯意而為，為連續犯，應依刑法第56條
    之規定，從一重之踰越安全設備，於夜間侵入住宅竊盜罪處
    斷，並加重其刑。又其於夜間侵入戊○○○住宅之目的在於
    行竊，所犯上開侵入住宅罪為夜間侵入住宅加重竊盜罪之加
    重條件，自不另論罪，公訴人認被告此部分另犯刑法第306
    條侵入住宅罪，並認該罪與所犯加重竊盜罪間有方法結果之
    牽連關係，應依刑法第55條規定，從一重之加重竊盜罪論處
    ，尚有未洽，併此敘明。末查被告曾受有如事實欄所述之犯
    罪科刑及刑之執行情形，有臺灣高等法院被告全國前案紀錄
    表在卷可按，其於有期徒刑執行完畢後，5年以內再犯本件
    最重本刑有期徒刑以上之罪，為累犯，應依刑法第47條之規
    定，遞加重其刑。再事實欄所載一(二)竊盜犯行（即臺灣基隆
    地方法院檢察署95年度偵字第516號、第558號移送併案審理
    部分），雖未據起訴，惟此部分與前揭竊盜犯行有連續犯之
    裁判上一罪關係，為起訴效力所及，且據蒞庭檢察官以補充
    理由書補充此部分犯罪事實，本院自得併予審理。爰審酌被
    告正值壯年，不思努力以正當方法賺取金錢，且其前已因2
    竊盜案件，經本院、臺灣高等法院分別判處有期徒刑8月、
    10 月，甫於93年8月31日執行完畢，猶不知悛悔，僅因缺錢
    花用，即又多次於夜間踰越窗戶侵入住宅行竊，所為不僅侵
    害他人財產法益，且對居家安寧、社會秩序之危害甚重，並
    審酌其竊得財物價值非微、迄未賠償被害人損害及其犯後坦
    承犯行之態度等一切情狀，量處如主文所示之刑，以示懲儆
    。
四、據上論斷，應依刑事訴訟法第273條之1第1項、第299條第1
    項前段，刑法第56條、第321條第1項第1款、第2款、第47條
    ，判決如主文。
本案經檢察官甲○○到庭執行職務。
中    華    民    國    95    年    3    月    20    日
                  刑事第四庭法  官  王美婷
以上正本證明與原本無異。
對於本件判決如有不服，應於收受送達後10日內，向本院提出上
訴書狀，上訴於臺灣高等法院，並按他造當事人之人數附具繕本
。
中    華    民    國    95    年    3     月    21    日
                                  書記官  劉珍珍
附錄論罪法條：
中華民國刑法第321條第1項第1款、第2款
犯竊盜罪而有左列情形之一者，處 6 月以上、 5 年以下有期徒
刑：
一  於夜間侵入住宅或有人居住之建築物、船艦或隱匿其內而犯
    之者。
二  毀越門扇、牆垣或其他安全設備而犯之者。


司法院資訊處製作；財團法人民間司法改革基金會備份。
